【裁判字號】    96,易,1796
【裁判日期】    970523
【裁判案由】    違反商標法
【裁判全文】
臺灣士林地方法院刑事判決              96年度易字第1796號
公  訴  人  臺灣士林地方法院檢察署檢察官
被      告  甲○○
選任辯護人  李平義律師
上列被告因違反商標法案件，經檢察官提起公訴（95年度偵字第
15563 號），本院判決如下：
    主  文
甲○○無罪。
    理  由
一、公訴意旨略以：被告甲○○明知如附表所示之商標分別係法
    商路易威登馬爾悌耶公司（以下簡稱路易威登公司）、義商
    固喜歡固喜公司（以下簡稱固喜公司）、瑞士商香奈兒股份
    有限公司（以下簡稱香奈兒公司）向我國經濟部中央標準局
    （現改制為經濟部智慧財產局）申請註冊，而取得使用於如
    附表所示指定商品之商標專用權，現仍於商標專用期間及延
    展專用期間內，未經商標註冊人授權，不得任意使用，亦明
    知其於不詳時、地，取得如附表所示之商品，其上標示如附
    表所示之圖樣，均為未得上述商標權人同意，於同一商品，
    使用相同於各該註冊商標圖樣之商品，竟基於販賣牟利之同
    一犯意，於民國95年7 月間，在臺北市○○區○○路4 段30
    巷51號「漫畫王」漫畫出租店內，以每個新臺幣（下同）1
    萬3000元至3 萬5000元不等之價格，陸續販賣附表所列仿冒
    商標之手提包、皮夾共4 件等商品與丙○○，嗣丙○○發覺
    品質有異，將上開商品交由警方送請鑑定，確定為仿冒品而
    予扣取，因認被告涉有商標法第82條之罪嫌等語。
二、按犯罪事實應依證據認定之，無證據不得認定其犯罪事實；
    又不能證明被告犯罪者，應諭知無罪之判決，刑事訟訴法第
    154 條第2 項、第301 條第1 項分別定有明文。次按認定犯
    罪事實所憑之證據，無論直接或間接證據，其為訴訟上之證
    明，須達於通常一般之人均不致有所懷疑，而得確信其為真
    實之程度者，始得據為有罪之認定，倘其證明尚未達到此一
    程度，而有合理之懷疑存在時，尚難為有罪之認定基礎，最
    高法院76年臺上字第4986號著有判例可資參照。
三、本件公訴人指被告涉犯前揭罪嫌，係以證人即告發人丙○○
    之證述、證人即被害人路易威登公司代理人乙○○、固喜公
    司、香奈兒公司代理人丁○○之證述、薈萃商標協會臺灣聯
    絡處鑑定證明書、路易威登公司產品意見書各1 紙、經濟部
    智慧財產局商標檢索資料4 張、扣案商品4 件、照片4 張為
    主要論據，雖非無由，惟訊據被告堅決否認有何違反商標法
    犯行，並辯稱：其並未販賣仿冒商標之皮包給丙○○，係丙
    ○○販賣仿冒商標之皮包給她等語。
四、經查：
（一）本件告發人提出扣案之皮包4 件，係仿冒被害人路易威登
      公司、固喜公司、香奈兒公司之商標商品，業據證人即被
      害人路易威登公司代理人乙○○、固喜公司、香奈兒公司
      代理人丁○○之證述明確，並有薈萃商標協會臺灣聯絡處
      鑑定證明書、路易威登公司產品意見書各1 紙、經濟部智
      慧財產局商標檢索資料4 張、照片4 張在卷可稽。
（二）雖然證人即告發人丙○○於警詢、偵查中及本院審理時均
      證稱係被告所販賣。然查被告於95年9 月6 日即因告發人
      丙○○販賣仿冒商標之皮包涉嫌詐欺罪嫌，而向臺灣士林
      地方法院檢察署檢察官對丙○○提起詐欺告訴，有臺灣士
      林地方法院檢察署申告案件報告1 紙及訊問筆錄附卷可參
      （見95年度他字第3191號偵查卷第7-8 頁）。嗣告發人始
      於95年10月2 日向內政部警政署保安警察第二總隊第一大
      隊第一中隊告發本件被告販賣仿冒商標之商品罪嫌，有告
      發筆錄附卷可稽（見95年度偵字第15563 號偵查卷第7-10
      頁）。是證人丙○○是否基於規避其刑責之動機而告發被
      告，其指述是否與事實相符，即有可疑。
（三）再者，證人丙○○於95年10月2 日之警詢時稱：被告係於
      95年7 月購買扣案4 個皮包，價錢分別為1 萬3 千元、2
      萬1 千元、1 萬5 千元、3 萬5 千元（見95年度偵字第15
      563 號偵查卷第9 頁）；於其涉犯詐欺案件95年10月27日
      提出之答辯狀則稱：被告係95年初將價值22萬餘元之皮包
      、金飾等物品出售予丙○○（見95年度他字第3191號偵查
      卷第10頁）；於96年1 月5 日偵查中則證稱：向被告買過
      2 、3 次皮包，一次買1 個，95年7 月間一次向被告買8
      個皮包（見95年度偵字第15563 號偵查卷第71-72 頁）；
      於96年11月20日所涉詐欺案件偵查中又陳稱：共買8 個皮
      包；第1 次在95年7 月6 日買了7 個退2 個，第2 次買了
      3 個退2 個，第3 次買5 個未退還；總共買了15個退還2
      個，拿出4 個提出於保智大隊送鑑定（見96年度偵字第51
      75號偵查卷第61頁）；於本院審理時則證稱：第一次買8
      個皮包，第2 次買3 個，第3 次退2 個換5 個沒有牌子的
      包包等語（見本院審判筆錄第5 頁）。關於證人丙○○向
      被告購買仿冒商標之皮包之時間、次數、數量，其歷次陳
      述均不相同，則被告是否有販賣扣案仿冒商標之皮包予丙
      ○○，亦有合理的懷疑存在。
（四）此外，被告辯稱：丙○○販賣仿冒商標之皮包給她，其因
      無現款，遂依丙○○建議以信用卡向金意豐銀樓購買金飾
      共5 萬9100元，及向大中華銀樓購買金飾2 萬8500元，連
      同被告所有鑽戒1 只，作價13萬2000元交付丙○○抵付買
      賣價金等語，業據其提出信用卡簽帳單持卡人存根聯4 紙
      、統一發票6 紙附卷可稽。證人丙○○雖否認有取得金飾
      ，惟亦稱被告係刷卡要跟其換現金（見本院審判筆錄第6
      頁），則被告所辯亦非全然無據，尚非得僅以證人丙○○
      有瑕疵之證詞，即遽認被告確有販賣仿冒商標之皮包犯行
      。
五、綜上所論，雖證人丙○○一再指證被告販賣仿冒商標之商品
    犯行，然因其指證之詞尚有瑕疵，無從確認其證詞與事實相
    符，復查又無其他證據，足資認定被告確涉有檢察官所指之
    上述犯行，揆諸首揭法文及判例意旨，本案被告犯罪是否成
    立，尚有合理之懷疑存在，應為無罪之諭知。
六、依刑事訴訟法第301 條第1 項，判決如主文。
本案經檢察官蔡啟文到庭執行職務
中    華    民    國    97    年    5     月    23    日
                  刑事第四庭法  官  劉秉鑫
以上正本證明與原本無異。
如不服本判決，應於收受送達後10日內向本院提出上訴書狀，其
未敘述上訴理由者，應於上訴期間屆滿後20日內向本院補提理由
書狀（均須按他造當事人之人數附繕本）。
                            書記官  吳尚文
中    華    民    國    97    年    5     月    23    日


司法院資訊處製作；財團法人民間司法改革基金會備份。
